【裁判字號】    99,審訴,1445
【裁判日期】    991025
【裁判案由】    損害賠償
【裁判全文】
臺灣高雄地方法院民事判決            99年度審訴字第1445號
原      告  乙○○
被      告  甲○○
當事人間損害賠償事件，本院於民國99年10月11日言詞辯論終結
，判決如下：
  主  文
被告應給付原告新臺幣伍拾柒萬柒仟元。
訴訟費用由被告負擔。
    事實及理由
一、原告主張：被告於民國99年1 月20日凌晨2 時後，騎乘上開
    竊得之機車，環繞高雄市區找尋作案目標。嗣於99年1 月20
    日凌晨3 時30分許，行經高雄市小港區○○○路與五甲路交
    岔口，見獨自騎車之原告攜帶手提包1 個，遂以其騎乘之機
    車，自原告左側靠近乙○○騎乘之車牌號碼191- EAV號重機
    車，搶奪原告掛於機車腳踏墊上之手提包，被告拉扯力道過
    大，導致其騎乘之機車，與原告所騎乘之機車均重心不穩，
    而發生擦撞，致原告重摔倒地，受有右肩遠端鎖骨骨折、頭
    部外傷、眼眶及眼球挫傷等傷害並當場陷入昏迷。被告見原
    告之手提包仍懸掛在機車上，為取得該手提包，遂直接騎乘
    原告所有，掛有手提包之前揭機車離去（下稱系爭事故）。
    爰依侵權行為之法律關係請求被告賠償下列損害：(1)醫療費
    用新台幣（下同）30,000元。(2)財物損失7,000 元。(3)薪資
    損失480,000 元。(4)精神慰撫金60,000元，共計577,000 元
    ，爰聲明求為判決：(1)被告應給付原告577,000 元(2)訴訟費
    用由被告負擔。
二、被告則以：被告對於搶奪原告致發生系爭事故，並致原告受
    傷之事實均不爭執，且同意賠償金額，僅稱伊因在監執行無
    法給付等語。
三、原告主張之事實及請求，業經被告自認在卷，並有本院99年
    度訴字第309 號卷證影本附卷可憑，堪認原告之主張為真實
    。按因故意或過失，不法侵害他人之權利者，負損害賠償責
    任；汽車、機車或其他非依軌道行駛之動力車輛，在使用中
    加損害於他人者，駕駛人應賠償因此所生之損害；不法侵害
    他人之身體或健康者，對於被害人因此喪失或減少勞動能力
    或增加生活上之需要時，應負損害賠償責任；不法侵害他人
    之身體、健康、名譽、自由、信用、隱私、貞操，或不法侵
    害其他人格法益而情節重大者，被害人雖非財產上之損害，
    亦得請求賠償相當之金額，民法第184 條第1 項前段、第
    191 條之2 前段、第193 條第1 項、及第195 條第1 項前段
    分別定有明文。本件被告有上揭行為，致原告受有傷害，已
    如上述，則原告請求被告應負損害賠償責任，依上開條文規
    定，自屬有據。而原告請求之金額又經被告自認在卷，且核
    與原告所受傷害相當，則原告請求被告給付577,000 元，應
    予准許。
四、結論：原告之訴為有理由，依民事訴訟法第78條，判決如主
    文。
中    華    民    國    99    年    10    月    25    日
                  民事第二庭法  官  陳嘉惠
以上正本係照原本作成。
如對本判決上訴，須於判決送達後20日內向本院提出上訴狀。如
委任律師提起上訴者，應一併繳納上訴審裁判費。
中    華    民    國    99    年    10    月    25    日
                                書記官  莊豐源

司法院資訊處製作；財團法人民間司法改革基金會備份。
